臺灣板橋地方法院刑事判決　　　　　 　 96年度訴字第1928號
公　訴　人　臺灣板橋地方法院檢察署檢察官
被　　　告　甲○○
　　　　　　　　　　（現在臺灣臺北監獄臺北分監執行中）
上列被告因違反毒品危害防制條例案件，經檢察官提起公訴（96
年度毒偵字第2843號），被告於準備程序進行中，就被訴事實為
有罪之陳述，本院告知其簡式審判程序之旨，聽取當事人意見後
，裁定由受命法官獨任依簡式審判程序審理，茲判決如下：
    主  文
甲○○施用第一級毒品，累犯，處有期徒刑拾月，減為有期徒刑
伍月，扣案如附表所示之物沒收；又施用第二級毒品，累犯，處
有期徒刑陸月，減為有期徒刑參月。應執行有期徒刑捌月，扣案
如附表所示之物沒收。
    事  實
一、甲○○前因施用第二級毒品案件，經本院以91年度毒聲字第
    2255號裁定送觀察、勒戒後，因有繼續施用毒品之傾向，復
    經本院以91年度毒聲字第2439號裁定令入戒治處所施以強制
    戒治1 年，於民國92年7 月29日強制戒治期滿執行完畢。此
    次施用毒品犯行，並經檢察官聲請簡易判決處刑，由本院以
    91年度重簡字第994 號判決判處有期徒刑4 月確定，再與其
    另犯之施用第一級毒品案件（經臺灣宜蘭地方法院以91年度
    宜簡字第22 3號判決判處有期徒刑6 月）、恐嚇案件（經臺
    灣宜蘭地方法院以92年度訴字第347 號判決判處有期徒刑8
    月）合併定應執行刑為有期徒刑1 年4 月，於93年10月22日
    縮刑期滿執行完畢。詎其仍未悔改，於上開強制戒治執行完
    畢釋放後5 年內，基於施用第一級毒品海洛因之犯意，於96
    年4 月8 日晚間11時許，在臺北縣樹林市○○街6 號4 樓「
    明園賓館」529 號房內，以將第一級毒品海洛因置入注射針
    筒加水液化後施打之方式，施用第一級毒品海洛因1 次；另
    基於施用第二級毒品甲基安非他命之犯意，於96年4 月7 日
    某時許，在臺北縣新莊市○○○路229 巷12號2 樓住處內，
    以將第二級毒品甲基安非他命置於玻璃球（未扣案）內燒烤
    吸食之方式，施用第二級毒品甲基安非他命1 次。嗣於96年
    4 月9 日凌晨2 時50分許，在上開「明園賓館」529 號房內
    為警查獲，並扣得如附表所示之物。
二、案經臺北縣政府警察局樹林分局報告臺灣板橋地方法院檢察
    署檢察官偵查起訴。
    理  由
一、上開犯罪事實，業經被告甲○○於本院審理時坦承不諱（見
    本院卷第64、68、69頁），而其為警查獲時所採集之尿液，
    經以酵素免疫分析法初步篩選，再以氣相層析質譜儀分析法
    確認，確呈現嗎啡（施用毒品海洛因代謝物為嗎啡）及安非
    他命、甲基安非他命陽性反應，有臺北縣政府警察局樹林分
    局查獲違反毒品危害防制條例檢體送驗清單（檢體編號為：
    H00000000 號）、臺灣檢驗科技股份有限公司出具之濫用藥
    物尿液檢驗報告（檢體編號為：H00000000 號）各1 份在卷
    可稽（見偵查卷第61、62頁），復有扣案如附表所示之物可
    資佐證，足認被告之自白與事實相符。而被告前經本院裁定
    送觀察、勒戒及強制戒治，於92年7 月29日強制戒治期滿之
    事實，有臺灣高等法院被告前案紀錄表1 份附卷可憑（見本
    院卷第4 至13頁），被告於強制戒治執行完畢釋放後，5 年
    內再犯毒品危害防制條例第10條之罪，犯行明確，應依法論
    科。
二、按海洛因、甲基安非他命分屬毒品危害防制條例第2 條第2
    項第1 款、第2 款規定之第一級、第二級毒品，核被告所為
    ，係犯毒品危害防制條例第10條第1 項、第2 項之施用第一
    級毒品罪及施用第二級毒品罪。其為上開犯行前，持有第一
    級毒品海洛因及第二級毒品甲基安非他命係為供施用，持有
    之低度行為，應為施用之高度行為所吸收，不另論罪。被告
    所犯施用第一級毒品罪與施用第二級毒品罪各罪間，犯意各
    別，行為互殊，應予分論併罰。另被告有如事實欄所示之前
    案紀錄，於93年10月22日縮刑期滿執行完畢乙節，有前揭臺
    灣高等法院被告前案紀錄表1 份在卷可稽，其於有期徒刑執
    行完畢5 年內，故意再犯本件有期徒刑以上之罪，為累犯，
    上開各罪應刑法第47條第1 項之規定加重其刑。爰審酌被告
    已曾因相同犯行經觀察、勒戒及強制戒治等相關處遇，猶未
    能知所警惕，顯然漠視法令之禁制，惟其犯罪行為主要係戕
    害自身，並未直接積極損害他人之利益，且事後坦承犯行，
    犯後態度尚稱良好，暨其施用毒品之動機、目的、素行等一
    切情狀，分別量處如主文所示之刑，並定其應執行刑。又因
    被告上開犯罪之時間，係於96年4 月24日以前，合於中華民
    國96年罪犯減刑條例所定之減刑條件，均應減其宣告刑2 分
    之1 ，並定其應執行刑。扣案如附表所示之物，係被告所有
    供（非專供）施用第一級毒品海洛因所用之物，業據其供明
    在卷（見本院卷第64、69頁），均應依刑法第38條第1 項第
    2 款之規定宣告沒收。
據上論斷，應依刑事訴訟法第273 條之1 第1 項、第299 條第1
項前段，毒品危害防制條例第10條第1 項、第2 項，刑法第11條
、第47條第1 項、第51條第5 款、第38條第1 項第2 款，中華民
國96年罪犯減刑條例第2 條第1 項第3 款、第7 條、第10條，判
決如主文。
本案經檢察官馬凱蕙到庭執行職務。
中　　華　　民　　國　　96　　年　　10　　月　　12  　日
                刑事第十四庭    法　官　許炎灶
上正本證明與原本無異。
如不服本判決，應於判決送達後10日內向本院提出上訴狀（應附
繕本），其未敘述上訴理由者，應於上訴期間屆滿後20日內補提
理由書狀於本院，上訴於臺灣高等法院。
                                書記官  郭勝華
中　　華　　民　　國　　96　　年　　10　　月　　12　　日
附錄本案論罪科刑法條：毒品危害防制條例第10條。
附表：
┌────────────────────────────────────┐
│查獲之被告所有供（非專供）施用第一級毒品所用之物                        │
├──┬─────┬──┬──┬─────────────────────┤
│編號│品　　　名│數量│單位│備                                      註│
├──┼─────┼──┼──┼─────────────────────┤
│ 1  │塑膠袋    │1   │個  │供（非專供）施用第一級毒品海洛因之用（用以│
│    │          │    │    │裝置施用之海洛因）                        │
├──┼─────┼──┼──┼─────────────────────┤
│ 2  │注射針筒  │1   │支  │供（非專供）施用第一級毒品海洛因之用（用以│
│    │          │    │    │施打海洛因）                              │
└──┴─────┴──┴──┴─────────────────────┘
